臺灣士林地方法院刑事判決
公　訴　人　臺灣士林地方法院檢察署檢察官
被　　　告　戊○○
上列被告因竊盜案件，經檢察官提起公訴 (93年度偵字第9586號
），及移送併案審理（臺灣基隆地方法院檢察署94年度偵字第
911 號），本院於訊問被告後，被告為有罪之陳述，經裁定認為
宜以簡式審判程序審理並判決如下：
    主  文
戊○○共同意圖為自己不法之所有，而搶奪他人之動產，處有期
徒刑拾月。
    事  實
一、戊○○意圖為自己不法之所有，並基於概括之犯意，而連續
    為如下竊盜犯行：
    (一)先於民國93年8 月1 日上午5 時許，在臺北縣汐止市○○
      路12號前，竊取乙○○置放於車號BQH-718 號機車置物籃
      內之皮夾（內有現金新臺幣（下同）1,000 元、乙○○之
      身分證、重型機車駕照、健保卡、車號BQH-718 號機車行
      照、國家圖書館閱覽證、南亞技術學院學生證、南亞卡、
      郵局提款卡及照片各1 張等物），得逞後逃離現場。
    (二)復於93年8 月7 日凌晨零時許，見臺北縣汐止市○○○街
      74號6 樓丙○○住處廚房窗戶未關，乃攀爬踰越屬安全設
      備之窗戶，侵入前開住宅內，竊取丙○○置於屋內之現金
      2,300 元、丙○○之身分證、健保卡各1 張、銀行提款卡
      3 張、數位相機1 台、手機1 支、鑰匙2 串與丙○○配偶
      古傑克之居留證1 張等物，得逞後，隨即逃離現場。嗣於
      同年月14日上午10時許，於警持搜索票搜索戊○○臺北市
      南港區○○○路○ 段567 號4 樓住處時，戊○○見狀將裝
      有其竊得上開乙○○身分證等贓物之黑色皮包1 只丟往屋
      外，經警發現而查獲上情。
二、戊○○與曾愷德（另由臺灣臺北地方法院審理中）為謀以機
    車搶奪之方式取得財物，然無機車可資利用，戊○○竟承前
    意圖自己不法所有之概括犯意，並與曾愷德共同基於竊盜之
    犯意聯絡，先於94年2 月15日中午12時許，由戊○○搭載曾
    愷德前往基隆市○○街553 號旁，再由曾愷德持戊○○向不
    知情之友人簡御愷所借之機車鑰匙，插入丁○○所有車號
    AMS-990 號重型機車之電門發動之，即搭載戊○○駛離該處
    而竊取得手，戊○○與曾愷德2 人即意圖為自己不法之所有
    ，基於搶奪之犯意聯絡，共同以該部機車為搶奪路人財物之
    工具，沿途搜尋目標。嗣於同日下午4 時40分許，行經基隆
    市○○街26巷4 號前，見己○○獨自一人行走於馬路上，遂
    趁己○○不備之際，由戊○○下車向迎面而來，奪取己○○
    揹在肩上之皮包1 只（內有42,000元、鑽戒1 只、摩托羅拉
    廠牌序號000000000000000000BD號行動電話1 支、己○○之
    身分證、信用卡1 張、提款卡3 張、存摺及印章7 枚等物）
    ，得手後即由曾愷德搭載戊○○離去。戊○○更於同月17日
    凌晨，將前揭所搶得之手機，以600 元之價格出售予不知情
    之甲○○。嗣經警調取上開手機之通聯紀錄進行比對，而循
    線通知戊○○到案說明，始悉上情。
三、案經臺北縣政府警察局汐止分局報告臺灣士林地方法院檢察
    署檢察官偵查起訴及基隆市警察局第三分局報告臺灣基隆地
    方法院檢察署檢察官移送併案審理。
    理  由
一、上揭犯罪事實，業據被告戊○○於本院審理中坦承不諱，核
    與被害人乙○○、丙○○、丁○○、己○○於警詢中之指述
    ，及證人甲○○於警詢中之證述情節相符，並有搜索扣押筆
    錄、扣押物品目錄表、贓物認領保管單3 張、贓物照片6 張
    、監視器翻拍照片4 張、現場勘查照片6 張等在卷可稽，足
    認被告自白與事實相符，而可採信，是本件事證明確，被告
    犯行堪以認定，應予依法論科。
二、按刑法第321 條第1 項第2 款所謂「其他安全設備」，係指
    除門扇、牆垣以外，依通常觀念足認為防盜之一切設備而言
    ，窗戶既具有阻隔防閑之作用，自屬刑法第321 條第1 項第
    2 款所稱之「其他安全設備」。核被告事實一(一)之犯行，係
    犯刑法第320 條第1 項之普通竊盜罪；事實一(二)之犯行，係
    犯刑法第321 條第1 項第1 、2 款之踰越安全設備，於夜間
    侵入住宅竊盜罪；事實二之犯行，係犯刑法第320 條第1項
    之普通竊盜罪及第325 條第1 項之搶奪罪。被告戊○○與曾
    愷德間，就事實二犯行之竊盜罪及搶奪罪，有犯意聯絡及行
    為分擔，為共同正犯。被告戊○○就事實一(二)之犯行，於同
    時同地竊得丙○○及其配偶古傑克之財物，而觸犯二加重竊
    盜罪名，為想像競合犯，應依刑法第55條規定，從一之刑法
    第321 條第1 項第1 、2 款之踰越安全設備，於夜間侵入住
    宅竊盜罪處斷。被告前揭所為之3 次竊盜犯行，時間緊接，
    所犯為構成要件相同之罪名，顯係基於概括犯意而為之，雖
    有普通竊盜、加重竊盜、共同竊盜之分，仍為裁判上一罪之
    連續犯，應依刑法第56條規定，從一重論以共同踰越安全設
    備，於夜間侵入住宅竊盜罪，並加重其刑。再被告以竊得之
    機車為工具，與曾愷德共同搶奪路人財物，其前揭所犯共同
    連續踰越安全設備，於夜間侵入住宅竊盜罪及共同搶奪罪間
    ，有手段目的之牽連關係，依刑法第55條之規定，應從較重
    之共同搶奪罪處斷。至公訴人起訴書雖未敘及犯罪事實二之
    犯行，然該部分之事實與起訴之犯罪事實一(一)、一(二)犯行，
    有連續犯或牽連犯之裁判上一罪之關係，應為起訴效力所及
    ，本院自得併予審理。爰審酌被告年輕力壯，不思正途賺錢
    ，竟連續竊盜他人財物，復圖以機車搶奪方式獲得財富，造
    成被害人莫大之心理恐懼，危害社會治安甚鉅，及犯罪後坦
    承犯行，尚有悔意等一切情狀，量處如主文所示之刑，以資
    儆懲。
據上論斷，應依刑事訴訟法第273 條之1 第1 項、第299 條第1
項前段，刑法第28條、第56條、第321 條第1 項第1 款、第2款
、第325 條第1 項、第55條，判決如主文。
本案經檢察官謝榮林到庭執行職務。
中　　華　　民　　國　　94　　年　　7 　　月　　12　　日
                  刑事第四庭法  官    許碧惠
以上正本證明與原本無異。
如不服本判決，應於判決送達後10日內，向本院提出上訴狀。
                            書記官    徐仁豐
中　　華　　民　　國　　94　　年　　7 　　月　　13　　日
附錄本判決論罪科刑依據之法條：
中華民國刑法第321條第1項第1、2款：
犯竊盜罪而有左列情形之一者，處6 月以上5 年以下有期徒刑
  一於夜間侵入住宅或有人居住之建築物、船艦或隱匿其內而犯
    之者。
  二毀越門扇、牆垣或其他安全設備而犯之者。
中華民國刑法第325條第1項：
意圖為自己或第三人不法之所有，而搶奪他人之動產者，處6 月
以上5 年以下有期徒刑。
